【裁判字號】    97,交易,24
【裁判日期】    970605
【裁判案由】    過失傷害
【裁判全文】
臺灣臺東地方法院刑事判決              97年度交易字第24號
公  訴  人  臺灣臺東地方法院檢察署檢察官
被      告  甲○○
上列被告因過失傷害案件，經檢察官提起公訴（97年度偵字第
284號），本院依簡式審判程序審理，判決如下：
    主  文
甲○○因過失傷害人，處有期徒刑月，如易科罰金，以新臺幣
壹仟元折算壹日。
    事  實
一、甲○○於民國96年12月11日上午8時許，在臺東縣成功鎮白
    守蓮附近友人住處飲用米酒1瓶後，已呈不能安全駕駛動力
    交通工具狀態，仍於同日上午9時許，駕駛車牌號碼K3-7093
    號自用小貨車離開上址（所犯公共危險罪部分業經本院另案
    判決罪刑確定），嗣於同日上午9時50分許，行經同鎮台11
    線南下113公里處時，本應注意飲用酒類後其吐氣所含酒精
    濃度超過每公升0.25毫克，不得駕車，及汽車在設有慢車道
    之雙向二車道行駛時，均應在遵行車道內行駛，以避免事故
    之發生，而依當時天候晴，日間自然光線，柏油路面乾燥無
    缺陷及障礙物，視距良好，並無不能注意之情事，竟疏未注
    意，遽然駛入與其同向右側慢車道，適丙○○騎乘車牌號碼
    PVG-537號重型機車附載其妻乙○○行經該處，因閃避不及
    而發生碰撞，致丙○○、乙○○倒地，丙○○因此受有左側
    第3、4、5根肋骨骨折、血尿、右手撕裂傷共4公分、下肢及
    生殖器挫傷、尿道挫傷並感染及右臀挫傷等傷害，乙○○則
    受有頭部外傷併腦挫傷、頭部撕裂傷共1公分、右手挫傷等
    傷害。嗣經附近居民莊秋英報警處理，甲○○因拒絕接受呼
    氣酒精測試，為警於同日上午11時許強制帶往署立臺東醫院
    成功分院欲以抽血方式檢測其酒精濃度時，始配合以呼氣酒
    精測試器進行酒測，經警測定其呼吸中所含酒精濃度高達每
    公升0.85毫克，始查悉上情。
二、案經丙○○及乙○○訴由臺東縣警察局成功分局報告臺灣臺
    東地方法院檢察署檢察官偵查起訴。
    理  由
一、訊據被告甲○○對於上開犯罪事實，迭於偵查、本院準備程
    序及審理中坦承不諱，核與證人即告訴人丙○○與乙○○於
    警詢證述之情節大致相符，並有道路交通事故現場圖、道路
    交通事故調查報告表(一)(二)、臺東縣警察局道路交通事故當事
    人酒精測定紀錄表、呼氣酒精測試器檢定合格證書、臺東縣
    警察局成功分局交通事故處理小組觀察紀錄表、臺東縣警察
    局舉發違反道路交通管理事件通知單、臺東縣警察局道路交
    通事故當事人登記聯單、臺東縣警察局成功分局新豐派出所
    受理各類案件紀錄表各1紙、公路監理電子閘門證號查詢汽
    車駕駛人資料2紙及刑案現場照片14張附卷可稽（見警卷第
    6至9、12、13、15及17至23頁），而告訴人丙○○因本件車
    禍受有左側第3、4、5根肋骨骨折、血尿、右手撕裂傷共4公
    分、下肢及生殖器挫傷、尿道挫傷並感染及右臀挫傷；乙○○受有頭部外傷併腦挫傷、頭部撕裂傷共1公分、右手挫傷
    之事實，復有財團法人佛教慈濟綜合醫院關山分院診斷證明
    書3紙在卷可佐（見警卷第16頁及背面），足認被告上開任
    意性自白確與事實相符，應堪採信。
二、按汽車駕駛人飲用酒類後，其吐氣所含酒精農度超過每公升
    0.25毫克，不得駕車；汽車在設有慢車道之雙向二車道行駛
    時，均應在遵行車道內行駛，道路交通安全規則第114條第2
    款及第97條第2項前段、第1項第1款分別定有明文。本件被
    告甲○○既領有合格之普通小型車駕駛執照（見警卷第15頁
    ），則其對於上開規定自不能諉為不知。又依卷附道路交通
    事故調查報告表(一)、(二)所示，案發當時天候晴，日間自然光
    線，柏油路面乾燥無缺陷及障礙物，視距良好，並無不能注
    意之情事，乃被告竟疏未注意前述法定注意義務，即遽然駕
    車駛入與其同向右側慢車道，適丙○○騎乘車牌號碼PVG-53
    7號重型機車附載其妻乙○○行經該處，因閃避不及而發生
    碰撞，肇致丙○○及乙○○分別受有前揭傷害，是被告就本
    件車禍事故之發生，顯有過失。而被告過失行為與告訴人丙○○及乙○○所受傷害間，復具有相當因果關係。綜上所述
    ，本案事證已臻明確，被告前揭犯行洵堪認定，應予依法論
    科。
三、核被告甲○○所為，係犯刑法第284條第1項前段之過失傷害
    罪。又被告之過失行為，同時致告訴人丙○○及乙○○受有
    傷害，顯係以一過失行為而觸犯構成犯罪要件相同之2罪名
    ，為同種想像競合犯，應依刑法第55條前段之規定，從一重
    之仍為過失傷害罪處斷。被告酒醉駕車因而致人受傷，依法
    應負刑事責任，應依道路交通管理處罰條例第86條第1項規
    定，加重其刑。爰審酌被告前因公共危險及妨害公務案件，
    經本院判處應執行有期徒刑6月，緩刑5年確定（不構成累犯
    ），有臺灣高等法院被告前案紀錄表1份在卷可按，足見素
    行非佳，且被告迄未與告訴人丙○○、乙○○達成和解，賠
    償告訴人因此所受損害，未見悔改之意，惟念被告事後已坦
    承犯行，犯罪後態度尚可，兼衡告訴人傷勢嚴重之程度，及
    被告之智識程度、生活狀況等一切情狀，量處如主文所示之
    刑，併諭知易科罰金之折算標準。
據上論斷，應依刑事訴訟法第273條之1第1項、第299條第1項前
段，刑法第284條第1項前段、第55條前段、第41條第1項前段，
刑法施行法第1條之1第1項、第2項前段，判決如主文。
本案經檢察官丁○○到庭執行職務。
中    華    民    國    97    年    6     月     5    日
                    交通法庭    法  官  康文毅
以上正本證明與原本無異。
如不服本判決應於收受本判決後10日內向本院提出上訴書狀；上
訴書狀應敘述具體理由。未敘述上訴理由者，應於上訴期間屆滿
後20日內向本院補提理由書狀（均須按他造當事人之人數附繕本
）。「切勿逕送上級法院」。
告訴人或被害人對於本判決如有不服，請書具不服之理由狀，請
求檢察官上訴者，其上訴期間之計算係以檢察官收受判決正本之
日期為準。
中    華    民    國    97    年    6     月     5    日
                                書記官  林傳坤
附錄本案論罪科刑法條全文：
中華民國刑法第284條第1項（過失傷害罪）
因過失傷害人者，處6月以下有期徒刑、拘役或5百元以下罰金，
致重傷者，處1年以下有期徒刑、拘役或5百元以下罰金。


司法院資訊處製作；財團法人民間司法改革基金會備份。
